【裁判字號】    92,交訴,32
【裁判日期】    920327
【裁判案由】    公共危險
【裁判全文】
臺灣臺南地方法院刑事判決                          九十二年度交訴字第三二號
    公  訴  人  臺灣台南地方法院檢察署檢察官
    被      告  甲○○
右列被告因公共危險案件，經檢察官提起公訴（九十一年度偵字第一一九八八號），
本院判決如左：
    主  文
甲○○駕駛動力交通工具肇事，致人傷而逃逸，處有期徒刑陸月，如易科罰金，以參
佰元折算壹日。
    事  實
一、甲○○於民國九十一年十月二日上午八時七分許，駕駛車牌號碼Ｎ九─八八九二
    號自用小客車，沿臺南市○○路○段快車道由西向東方向行駛，行經該路段海佃
    高幹七九左二九號電線桿附近時，本應注意汽車超車時，應顯示左方向燈並於前
    車左側保持半公尺以上之間隔超過，行至安全距離後，再顯示右方向燈駛入原行
    路線，其能注意竟疏未注意，為超越前車而貿然行駛於右側慢車道內，欲自前車
    右側超車，適有乙○○酒後不能安全駕駛交通工具（吐氣中所含酒精濃度高達每
    公升０．六四毫克，此部分由檢察官另行案聲請簡易判決處刑），騎駛車牌號碼
    ＫＣ七─九五五號重型機車（起訴書誤載為ＫＣ七─九【九】五號），於慢車道
    右前方行駛，甲○○因違上開規定，致自用小客車右後車門與乙○○所騎駛重型
    機車車身左側發生碰撞，造成乙○○人車倒地受有臉部撕裂傷、右中指撕裂、四
    肢、背部多處擦傷之傷害（過失傷害部分業據撤回告訴，經檢察官另為不起訴處
    分）。詎甲○○肇事後，因害怕遭索賠，即逕自駕車逃逸。嗣經路人記下車牌號
    碼，並交由至現場處理之警員，由警於當日晚上八時許，循線至甲○○位於台南
    市○○區○○路一段二八八巷一一五號住處前，發現右後車門有擦痕之前開自用
    小客車，而查獲上情。
二、案經乙○○訴由台南市警察局第三分局報請臺灣台南地方法院檢察署檢察官偵查
    起訴。
    理  由
一、右揭事實，業據被告甲○○於本院審訊時坦承不諱，核與被害人乙○○於警訊及
    本院審訊時到庭所指訴之情節相符，而證人即本件查獲之臺南市警察局交通隊車
    禍處理小組警員丙○○，於本院審理時，就本件查獲之過程，具結後證稱甚詳（
    參見本院九十二年三月十三日審理筆錄），被告對此亦未爭執。又被害人遭被告
    駕車撞及後，受有如事實欄所載之傷害，被告並因此以新台幣三十七萬元與被害
    人達成民事和解賠償其損害等情，亦有奇美醫學中心診斷證明書及台南市安平區
    調解委員會調解筆錄影本各一紙附卷可參，此外，復有道路交通事故調查報告表
    、台南市警察局舉發違反道路交通管理事件通知單等影本各一紙、道路交通事故
    現場蒐證照片三十幀在卷可資佐證，本件事證已臻明確，被告犯行足堪認定。
二、核被告甲○○所為，係犯刑法第一百八十五條之四之駕車肇事逃逸罪。爰審酌被
    告犯罪之動機、目的、手段，其生活狀況、智識程度，與本件犯罪所生之危險、
    損害、被害人酒後駕車及傷勢之輕重，及被告犯罪後尚能坦承犯行，知所悔悟，
    並與被害人達成和解，犯後態度尚稱良好等一切情狀，量處如主文所示之刑，並
    諭知易科罰金之折算標準，以資懲儆。
據上論斷，應依刑事訴訟法第二百九十九條第一項前段，刑法第一百八十五條之四、
、第四十一條第一項前段，罰金罰鍰提高標準條例第二條，判決如主文。
中      華      民      國      九十二      年    三    月    二十七    日
                              臺灣臺南地方法院交通法庭
                                      法  官  洪  士  傑
右正本證明與原本無異
如不服本判決應於送達後十日內向本院提出上訴狀
                                      書記官  孫  鈴  堯
中      華      民      國      九十二      年    三    月    二十七    日
附錄法條：
中華民國刑法第一百八十五條之四
駕駛動力交通工具肇事，致人死傷而逃逸者，處六月以上五年以下有期徒刑。


司法院資訊處製作；財團法人民間司法改革基金會備份。
